【裁判字號】    92,簡抗,12
【裁判日期】    920123
【裁判案由】    給付醫療費
【裁判全文】
臺灣臺北地方法院民事裁定  九十二年度簡抗字第一二號
    抗告人  甲○○
右抗告人因與相對人行政院國軍退除役官兵輔導委員會台北榮民總醫院間請求給付醫
療費用事件，抗告人對於民國九十一年十二月十三日本院新店簡易庭所為之九十一年
度店小字第二０三號裁定提起抗告，本院裁定如左：
    主      文
抗告駁回。
抗告費用由抗告人負擔。
    理      由
一、本件抗告意旨略以：緣因原審將本件第一審判決以寄存送達方式送達判決書，有
    違民事訴訟法第一百三十八條之規定，故伊乃於九十一年十月一日親至本院新店
    簡易庭領取第一審判決書，但原審竟謂本件第一審判決業於民國（下同）九十一
    年五月十五日送達於抗告人，而抗告人延至同年十月四日始行提出起上訴，已逾
    上訴期間，而駁回上訴，顯有違誤，為此提起本件抗告等語。
二、按送達人按照定式作成之送達證書為公證書，非有確切反證，應受送達人不得否
    認其曾受送達，最高法院二十二年上字第九一八號著有判例可稽；次按提起上訴
    ，應於第一審判決送達後二十日之不變期間內為之，民事訴訟法第四百四十條前
    段著有明文，該條規定依同法第四百三十六條之三十二第二項準用於小額事件之
    上訴程序；再按上訴期間為不變期間，法院不得依聲請或依職權伸長或縮短之，
    再者，除非當事人因天災或其他不應歸責於己之事由，遲誤不變期間，始得依民
    事訴訟法第一百六十四條規定聲請回復原狀，合先敘明。
三、第按民事訴訟法第一百三十八條規定，送達不能依前二條規定為之者，得將文書
    寄存送達地之自治或警察機關，並作送達通知書，黏貼於應送達人住居所、事務
    所或營業門首，以為送達，故為寄存送達者，除須具有不能依前二條為送達之情
    形外，並須作送達通知書，黏貼於應受送達人住居所、事務所或營業所門首，既
    生送達之效力，最高法院四十一年台抗第五九號判例意旨可稽，經查本件第一審
    判決係於九十一年五月十五日寄存送達與抗告人，且觀諸原審卷附送達證書，業
    已註明因未獲會晤本人亦無受領文書之同居人或受僱人，現寄存於台北縣政府警
    察局新店分局江淩派出所，並作送達通知書，黏貼於應受送達人門首，顯見已發
    生送達之效力，而抗告人延至九十一年十月四日始行提起上訴，亦有卷附民事上
    訴狀上所蓋印本院收狀章記足憑，顯已逾上開不變期間，原審以其上訴逾期為由
    ，認為上訴不合法逕予駁回，並無不合，抗告意旨，指摘原裁定不當，求予廢棄
    ，並無理由，應予駁回。
四、依民事訴訟法第四百三十六條之一第三項、第四百九十二條第一項、第九十五條
    、第七十八條，裁定如主文。
中      華      民      國    九十二    年      一      月    二十三    日
                              民事第四庭審判長法      官   林勤綱
                                              法      官   周玫芳
                                              法      官   陳博文
右為正本係照原本作成
本裁定不得抗告
中      華      民      國    九十二    年      一      月    二十三    日
                                              書  記  官   蔡嘉萍


司法院資訊處製作；財團法人民間司法改革基金會備份。
